# 请教陈版：购买资产还是购买业务

提问人：跨度防护 时间：2018-06-08 18:50:11
案例：A公司为B公司股东，B购买A的某项资产组组合。该资产组组合包含固定资产、无形资产及相关人员（研发、生产、销售人员），经评估，固定资产评估值为 0 （但仍可以使用），无形资产评估值为 300 万，评估报告上未见人员评估值，但已明确该资产组包含人员。买价为 350 万。 请教陈版： 1 、对于B来说，系购买资产组组合而非某个公司。那么还交易是购买业务还是购买资产（ 1 ）
如果是购买业务，是按评估值增加无形资产，买价与评估值之间的差异应计入商誉吗？（ 2 ）如果是购买资产，是直接按买价增加无形资产吗？
2 、固定资产仍然可以使用，但评估值为 0 ，是否需要重新评估？ 3 、评估报告上未说明人员评估情况，是否需要重新评估？

回答人：chenyiwei
1 、倾向于认为该资产包组合具备“业务三要素”，所以是购买业务。固定资产仍可使用但评估值为零是不恰当的，建议重新评估，合理确定其购买日公允价值，在此基础上重新计算商誉。 2 、人员、团队的价值一般不单独确认为无形资产，而是构成商誉的一部分。

提问人：跨度防护 时间：2018-06-09 11:09:16
商誉一般不是在合并报表产生吗，在B单体报表也可以？（A仅是B的小股东）

回答人：chenyiwei
非同一控制下的业务合并或吸收合并在购买方的个别报表层面也会产生商誉或负商誉。